# 授权使用费

提问人：709046552 时间：2019-07-19 09:56:54
陈版, 我公司 (乙方) 与甲方签订合同, 在甲方平台运行公众号, 甲方支付乙方相关信息使用费, 同时约定, 甲方有权抓取使用乙方授权的所属自己账号的内容 (微博微信), 由于微信账号运营权是乙方子公司运营, 乙方子公司又授权给乙方, 请问此时, 乙方与子公司需要确认收入吗? 可以无偿授权吗?

回答人：chenyiwei
乙方子公司和乙方之间是否需确认内部授权的收入和成本，可由双方之间协议约定，但需保证符合一般商业惯例，否则可能存在被特别纳税调整等风险。
另外，如果该子公司并非全资子公司，而少数股东为关联方，则还应注意不能借此损害少数股东利益。